臺灣宜蘭地方法院刑事判決　　　　　　　94年度簡上字第30號
　　上　訴　人　臺灣宜蘭地方法院檢察署檢察官
　　被　　　告　乙○○
上列上訴人因被告詐欺案件，不服本院羅東簡易庭於中華民國94
年4月28日所為94年度羅簡字第44號第一審簡易判決（聲請簡易
判決處刑案號：94年度偵字第89、85號）提起上訴，暨移送併辦
（94年度偵字第85、89號），本院管轄之第二審合議庭判決如下
：
    主  文
原判決撤銷。
乙○○連續以詐術得財產上不法之利益，處拘役伍拾伍日，如易
科罰金，以參佰元折算壹日。緩刑貳年。
    事  實
一、乙○○基於意圖為自己不法所有之概括犯意，連續為下列詐
    欺行為：（一）先於民國93年10月24日上午9時30分許，以
    手機聯絡馬傳翔，佯稱欲購買遊戲橘子數位科技股份有限公
    司（下稱遊戲橘子公司）所經營之天堂線上遊戲（下稱天堂
    遊戲）之天幣（在天堂遊戲中所使用之貨幣，且在現實生活
    中，具有財產上之利益），雙方並約在位於宜蘭縣羅東鎮火
    車站前之「快客網網咖店」內交易，乙○○先以其在遊戲橘
    子公司天堂遊戲之帳號0000000000號登入天堂遊戲之天使伺
    服器，開啟扮演「—虛幻武士—」之虛擬角色，並向馬傳翔
    表示願意分別以新臺幣（下同）6000元、4000元之價格，向
    馬傳翔購買天幣，馬傳翔因而陷於錯誤，誤以為乙○○有給
    付之能力，即以其友人許玉雲之Ｍinne013帳號登入，並開
    啟其扮演之「四C月卡寶物店」角色，先後於同日上午10時9
    分許、10時19分許，以交換之方式，分別移轉2695萬個及14
    70萬個天幣予乙○○所扮演之「—虛幻武士—」角色，乙○
    ○隨即謊稱要載同馬傳翔至朋友處拿錢，並於至宜蘭縣羅東
    鎮○○路某檳榔攤前時，請馬傳翔下車等候後，隨即將車輛
    開走而拒不付款，乙○○因而詐得相當於1萬元價值之天幣
    4165萬個；（二）又於93年12月15日上午7時5分許，竟基於
    詐欺之故意，佯稱幫被害人甲○○在「天堂網路遊戲」儲值
    遊戲點數之名義，取得被害人在天堂遊戲之帳號與密碼後，
    以電腦設備登入上開遊戲伺服器主機，在未經被害人許可之
    情形下，將被害人天堂遊戲帳號「00000000」內之
    「９＋尤米」等66項虛擬遊戲裝備於遊戲中丟棄，同時利用
    被告自己在上開遊之戲帳「0000000000」、角色
    名稱為「－至尊無情－」，伺機詐取上開66項虛擬遊戲裝備
    並據為己用；（三）復於93年12月20日中午12時許，在林彥
    良位於宜蘭縣五結鄉○○路45號之「戰略先鋒網路咖啡店」
    內，意圖為自己不法利益向林彥良謊稱要購買天幣，請林彥
    良代為購買，先於同日下午1時許，以其在遊戲橘子公司天
    堂遊戲之帳號0000000 000號帳號登入天堂遊戲之獨眼伺服
    器，開啟其扮演之「—至尊無情—」角色，林彥良徵得其友
    人黃昶勳之同意後，黃昶勳遂於同日下午1時8分許，以帳號
    ＭＺ000000000號登入天堂遊戲之獨眼伺服器，開啟其所扮演
    之「網路橘子店」之角色後，以交換之方式移轉1325萬個天
    幣予乙○○，乙○○遂交付現金2500元予林彥良，使林彥良
    及黃昶勳陷於錯誤，誤以為乙○○有給付之能力，又同意乙
    ○○以3500元、2500元之價格購買天幣，黃昶勳遂先後於同
    日下午2時35分、2時57分許，以上開方式，分別移轉1855萬
    個及1325萬個天幣予乙○○所扮演之「—至尊無情—」角色
    ，乙○○見得手後，遂向林彥良佯稱要前往郵局領錢，趁林
    彥良在郵局等候之際，即行逃逸，乙○○因而詐得相當於
    6000 元價值之天幣3180萬個。
二、案經宜蘭縣警察局羅東分局報告臺灣宜蘭地方法院檢察署檢
    察官偵查聲請簡易判決處刑暨移送併辦。
    理  由
一、上揭犯罪事實，迭據被告乙○○於警詢、偵訊及本院審理時
    坦承不諱，核與證人馬船翔、林彥良及甲○○證述之情節大
    致相符，並有帳號證明書、遊戲橘子公司查詢資料及錄影帶
    翻拍照片6張在卷可稽。依此，被告自白有之與相符之物證
    、人證佐之，足徵被告上開自白確與事實相符，本件事證已
    臻明確，被告之犯行堪予認定，應依法論科。
二、核被告所為，係犯刑法第339條第2項之詐欺得利罪。被告先
    後3次詐欺得利行為，時間緊接，方法相同，觸犯構成要件
    相同之罪名，顯係基於概括犯意反覆為之，應依連續犯之規
    定論以一罪，並依法加重其刑。檢察官移請併案審理部分（
    94年度偵字第85、89號）【即事實欄一（二）】，雖未及於
    聲請簡易判決處刑書中論列，但此部分與已起訴之部分，有
    連續犯之裁判上一罪之關係，為起訴效力所及，自應併予審
    理。原審認被告罪證明確並予論罪科刑，固非無見，然因原
    審未及審理上開移送併辦之事實，即屬無可維持，本件上訴
    人之上訴為有理由，應由本院撤銷原判決並予以改判。茲審
    酌被告之素行、智識程度；犯罪之動機、目的、手段、所得
    財物價值；犯後已坦承犯行，態度尚佳及被害人所受損害等
    一切情狀，量處如主文所示之刑，並諭知易科罰金之折算標
    準，以示警懲。末查，被告前未曾受有期徒刑以上刑之宣告
    ，此見卷附臺灣高等法院全國被告前案紀錄表即明，是被告
    因一時失慮觸犯刑法，素行尚佳，且均與被害人達成和解賠
    償被害人損失有被害人馬傳翔、林彥良出具之和解書各1 紙
    ，及甲○○具狀原諒被告之書狀1紙在卷可稽等一切情狀，
    信其經此偵審程序及科刑之判決，已能知所警惕而無再犯之
    虞，是本院認被告乙○○所為刑之宣告，以暫不執行為當，
    爰併予諭知緩刑2年，用啟自新，並觀後效。
 據上論斷，應依刑事訴訟法第455條之1第3項、第369條第1項前
段、第364條、第299條第1項前段，刑法第56條、第339條第2項
、第41條第1項前段、第74條第1款，罰金罰鍰提高標準條例第1
條前段、第2條，判決如主文。
本案經檢察官吳慧蘭到庭執行職務
中　　華　　民　　國　　94　　年　　8　　月　　18　　日
                  刑事第二庭審判長法  官  林明山
                  　              法  官  謝佩玲
                                  法  官  李毓華
以上正本證明與原本無異。
不得上訴。
                                  書記官　陳蒼仁
中　　華　　民　　國　　94　　年　　8　　月　　18　　日
中華民國刑法第339條
(普通詐欺罪)
意圖為自己或第三人不法之所有，以詐術使人將本人或第三人之
物交付者，處五年以下有期徒刑、拘役或科或併科一千元以下罰
金。
以前項方法得財產上不法之利益或使第三人得之者，亦同。
前二項之未遂犯罰之。
